臺灣橋頭地方法院刑事判決
                                    111年度審訴字第124號
聲  請  人  臺灣橋頭地方檢察署檢察官
被      告  高文祥


被      告  林宗博



上列被告因傷害等案件，經檢察官聲請簡易判決處刑（110 年度
偵字第13822 號），本院認不應簡易判決處刑（111 年度簡字第
29號），改行通常程序審理，判決如下：
    主  文
本件公訴不受理。
    理  由
一、按檢察官聲請以簡易判決處刑之案件，經法院認為有刑事訴
    訟法第451 條之1 第4 項但書之情形者，應適用通常程序審
    判之，刑事訴訟法第452 條定有明文。經查，本件被告高文
    祥、林宗博被訴傷害等案件，本院於審理後，認為有刑事訴
    訟法第451 條之1 第4 項但書第3 款之情形，揆諸前揭規定
    ，應適用通常程序審判之，先予敘明。
二、聲請簡易判決處刑意旨略以：被告即告訴人高文祥、林宗博
    於民國110 年3 月5 日22時0 分許，應告訴人汪秀蘭及其女
    兒陳宥喬、陳昊妤之邀請至位於高雄市○○區○○路00號「享溫
    馨KTV 」235 號包廂內唱歌時，因座位問題發生口角爭執，
    被告高文祥、林宗博竟分別基於傷害之犯意，由被告林宗博
    出手推倒被告高文祥後，2 人進而徒手互毆並攻擊對方臉部
    ，致被告高文祥因而受有兩眼眶周圍及鼻挫傷、頸部表淺傷
    口紅腫、右肩、右下背及右腕瘀腫等傷害，被告林宗博則因
    而受有左側臉部挫傷之傷害。在場之告訴人汪秀蘭見2人互
    毆而出面阻擋時，被告高文祥另基於傷害之犯意，出拳毆打
    告訴人汪秀蘭頭部及肩膀，致告訴人汪秀蘭因而受有頭皮鈍
    傷、胸部挫傷及頭暈等傷害，因認被告2 人均涉犯刑法第27
    7 條第1 項之傷害罪嫌等語。
三、按告訴乃論之罪，告訴人於第一審言詞辯論終結前，得撤回
    其告訴；其告訴經撤回者，法院應諭知不受理之判決；並得
    不經言詞辯論為之，刑事訴訟法第238 條第1 項、第303 條
    第3 款、第307 條分別定有明文。經查，本件被告2 人被訴
    傷害犯行部分，經檢察官聲請簡易判決處刑，認被告2 人均
    係涉犯刑法第277 條第1 項之傷害罪嫌，依同法第287 條之
    規定，須告訴乃論。茲因被告2 人與告訴人汪秀蘭業已互相
    達成調解，且經被告2 人、告訴人汪秀蘭具狀撤回告訴等情
    ，此有調解筆錄2 份、撤回告訴聲請狀3 份在卷可稽，揆諸
    前揭說明，爰不經言詞辯論，逕為諭知不受理之判決。
四、據上論斷，應依刑事訴訟法第452 條、第303 條第3 款、第
    307 條，判決如主文。本案經檢察官靳隆坤聲請以簡易判決
    處刑。
中　　華　　民　　國　 111　　年　　3 　　月　　4 　　日
                   刑事第四庭   審判長法  官  陳  箐
                                      法  官  廖華君
                                      法  官  張瑾雯
以上正本證明與原本無異。
如不服本判決應於收受送達後20日內向本院提出上訴書狀，並應
敘述具體理由；如未敘述上訴理由者，應於上訴期間屆滿後20日
內向本院補提理由書（均須按他造當事人之人數附繕本）「切勿
逕送上級法院」。
中　　華　　民　　國　　111 　年　　3 　　月　　7 　　日
　　　　　　　　　　　　　　　　　    書記官   林瑞標